臺灣臺中地方法院民事判決
                                       110年度婚字第67號
原      告  甲○○    
被      告  乙○○    
                       居福建省廈門市○○區○○路○○○                           ○00號0000室
上列當事人間請求離婚事件，本院於中華民國110年9月8日言詞
辯論終結，判決如下：
    主      文
一、准原告與被告離婚。
二、訴訟費用由被告負擔。
    事實及理由
壹、原告主張略以：兩造於民國82年1月10日結婚，婚姻關係存
    續期間，兩造個性不合，且被告於100年間無故離家，前往
    大陸地區，未曾返家，對原告不聞不問，兩造婚姻關係已名
    存實亡，兩造婚姻已生重大破綻無可回復，且可歸責於被告
    ，為此，爰依民法第1052條第2項之規定，請求判決離婚。
    並聲明：請准原告與被告離婚。
貳、被告經通知未到庭亦未具狀出聲明或為事實之陳述。
參、得心證之理由：
一、按有民法第1052條第1項以外之重大事由，難以維持婚姻者
    ，夫妻之一方得請求離婚，但其事由應由夫妻之一方負責者
    ，僅他方得請求離婚，民法第1052條第2項定有明文。上開
    條文規定之立法意旨，在符合現代多元化社會之需要，使裁
    判離婚之事由較富彈性，其判斷之標準為婚姻是否已生破綻
    而無回復之希望。而婚姻是否已生破綻無回復之希望，不可
    依主觀的標準，即從原告已喪失維持婚姻意欲之主觀面加以
    認定，而應依客觀之標準，即難以維持婚姻之事實，是否已
    達倘處於同一境況，任何人均將喪失維持婚姻意欲之程度而
    定（最高法院94年度台上字第115號判決意旨參照）。至於
    婚姻如有難以維持之重大事由，於夫妻雙方就該事由均須負
    責時，應比較衡量雙方之有責程度，僅責任較輕之一方得向
    責任較重之他方請求離婚（最高法院95年度第5次民事庭會
    議決議參照）。再按當事人主張有利於己之事實，就其事實
    有舉證之責任，家事事件法第51條準用民事訴訟法第277條
    前段有明文規定。
二、原告主張：兩造於82年1月10日結婚，現婚姻關係存續中之
    事實，業據其提出戶籍謄本為證，堪信為真實。
三、原告主張：兩造個性不合，被告於100年間無故離家，前往
    大陸地區，未曾返家，對原告不聞不問，兩造婚姻關係已名
    存實亡等情，經證人鄭翊襄到院證稱:被告現在大陸，被告
    於伊國小1、2年級時就去大陸了，被告2、3年回來1次，有
    時候回來跟伊一起住，有時候至北部住旅館，如果有和伊一
    起住，大概住1、2天，最近1次回來是2、3年前，是住在北
    部，伊與被告至少有5年沒有住在一起生活了；被告也不會
    打電話回來，被告不會給原告生活費；兩造常吵架，只要在
    一起就會吵架，伊覺得兩造婚姻無法再維持了等語，顯見被
    告於100年間即前往大陸地區，雖偶爾會返臺與原告共同生
    活，但時間短暫，僅1、2日，且並非每次返臺均如此，有時
    被告會前往北部旅館居住，約5年前被告即未再返臺與原告
    共同生活了，是原告上開主張堪以採信。
四、綜合上述，本件兩造於婚姻存續期間，兩造個性不合，時常
    吵架，長此以往，夫妻情感因而消磨殆盡，殆屬必然，終致
    賴以維持夫妻關係應具備之互敬、互信、互諒、互愛等誠摯
    及情愛基礎蕩然無存。又兩造自100年間分居迄今，已有10
    餘年，雖然被告有時會從大陸返臺，也會回原告住處住1、2
    天，但是最近1次返臺是2、3年前，且被告並未返回原告住
    處，是到北部住旅館，顯見兩造至少有5年未共同生活了，
    且被告並未有挽救婚姻之舉措，被告所為顯違夫妻共營美滿
    生活之本旨，足以妨害兩造婚姻及家庭生活和諧。足見被告
    實無與原告無相互扶持共同建立和諧美滿家庭之真意。依社
    會上一般觀念為體察，任何人處於同一情況下，均不願繼續
    維持婚姻生活，堪認兩造間之婚姻已生破綻而無回復之希望
    ，有不能維持婚姻之重大事由。而此項重大事由，綜觀上開
    各情，本院認兩造各有責任。從而，原告依民法第1052條第
    2項規定請求判決其與被告離婚，為有理由，應予准許。
肆、本件事實已臻明確，兩造其餘之攻擊或防禦方法，及未經援
    用之證據，經本院斟酌後，認為與判決基礎之事實並無影響
    ，均不足以影響本裁判之結果，自無庸一一詳予論駁之必要
    ，併此敘明。
伍、訴訟費用負擔之依據：家事事件法第51條，民事訴訟法第78
    條。
中　　華　　民　　國　　110 　年　　10　　月　　13　　日
                  家事法庭      法  官  陳忠榮
以上為正本係照原本作成。
如對本判決上訴，須於判決送達後20日內，向本院提出上訴狀，
同時表明上訴理由（須附繕本）。如委任律師提起上訴者，應一
併繳納上訴審裁判費。
中　　華　　民　　國　　110 　年　　10　　月　　13　　日
                                書記官  黃佳莉